臺灣雲林地方法院刑事判決
110年度交易字第154號
公  訴  人  臺灣雲林地方檢察署檢察官
被      告  許水木


上列被告因公共危險案件，經檢察官提起公訴（110年度偵字第2
045號），被告於本院準備程序中就被訴事實為有罪之陳述，經
法官告知簡式審判程序意旨，並聽取檢察官及被告之意見後，本
院合議庭裁定由受命法官獨任依簡式審判程序審理，並判決如下
：
    主  文
許水木犯不能安全駕駛動力交通工具罪，累犯，處有期徒刑陸月
，如易科罰金，以新臺幣壹仟元折算壹日。
    事實及理由
壹、犯罪事實
    許水木自民國110年1月14日晚上8時許起，在雲林縣斗六市
    榴南路之友人住處內飲用松茸藥酒後，基於酒後駕駛動力交
    通工具之犯意，騎乘車牌號碼000-0000號普通重型機車自上
    開地點離開，而行駛於道路；嗣於同日晚上11時45分許行經
    雲林縣○○市○○路000000號燈桿前處，因不勝酒力失控撞擊燈
    桿而自摔，並因而受傷送往成功大學醫學院附設醫院斗六分
    院，於翌（15）日凌晨0時54分許，經醫院抽血測得其血液
    中酒精濃度達191.4mg/dl（換算血液中酒精濃度已達百分之
    0.191），始悉上情。
貳、程序部分
    本案被告許水木所犯之罪，非死刑、無期徒刑、最輕本刑為
    3年以上有期徒刑之罪，或高等法院管轄第一審之案件，被
    告於準備程序中，就前揭被訴事實為有罪之陳述，經告以簡
    式審判程序之旨，並聽取被告與公訴人之意見後，本院爰依
    刑事訴訟法第273條之1第1項規定，裁定本案行簡式審判程
    序。是本案之證據調查，依刑事訴訟法第273條之2規定，不
    受同法第159條第1項、第161條之2、第161條之3、第163條
    之1及第164條至第170條規定之限制，合先敘明。
參、認定犯罪事實所憑之證據及理由 
    上開犯罪事實，業據被告坦認不諱（警卷第3頁至第6頁，偵
    卷第23頁至第25頁，本院卷第37頁、第44頁、第47頁），並
    有道路交通事故現場圖、道路交通事故調查報告表㈠、㈡、成
    功大學醫學院附設醫院病理部斗六分院病理檢驗科緊急檢驗
    報告、車輛詳細資料報表、證號查詢機車駕駛人、國立成功
    大學醫學院附設醫院斗六分院中文診斷證明書各1份、雲林
    縣警察局舉發違反道路交通管理事件通知單影本2張、現場
    照片14張（警卷第7頁至第9頁、第10頁至第16頁、第17頁、
    第20頁、第21頁、第23頁、第24頁）在卷可憑，足認被告上
    揭任意性自白與事實相符，可以採信。本案事證明確，被告
    犯行洵堪認定，應依法論科。
肆、論罪科刑
一、核被告所為，係犯刑法第185條之3第1項第1款之不能安全駕
    駛動力交通工具罪。
二、按司法院釋字第775號解釋之解釋文及理由意旨，係指構成
    累犯者，不分情節，一律加重最低本刑，於不符合刑法第59
    條所定要件之情形下，致生行為人所受之刑罰超過其所應負
    擔罪責之個案，不符罪刑相當原則、比例原則，於此範圍內
    ，在刑法第47條第1項修正前，為避免發生上述罪刑不相當
    之情形，法院就該個案應裁量是否加重最低本刑。故該解釋
    係指個案應量處最低法定刑，又無法適用刑法第59條規定減
    輕之情形，法院方應依此解釋意旨裁量不予加重最低本刑，
    並非指前案為同性質之案件，始有累犯加重之適用（最高法
    院109年度台上字第518、296號判決意旨參照）。經查，被
    告前因酒後駕駛動力交通工具案件，經本院以108年度六交
    簡字第263號判決判處有期徒刑3月確定，並於109年2月3日
    易科罰金執行完畢，又因酒後駕駛動力交通工具案件，經本
    院以108年度六交簡字第352號判決判處有期徒刑4月確定，
    前揭2案經本院109年度聲字第131號裁定應執行有期徒刑6月
    確定，並於109年5月6日易科罰金執行完畢一節，有被告之
    臺灣高等法院前案紀錄表附卷可證，其於受徒刑之執行完畢
    後，5年以內故意再犯本案有期徒刑以上之罪，依刑法第47
    條第1項之規定，已構成累犯，且無加重法定最低本刑有罪
    刑不相當之情形，自應依刑法第47條第1項規定，加重其刑
    。
三、爰審酌被告酒後騎車足以造成注意能力減低，提高重大違反
    交通規則之可能，除增加其他用路人無端風險，亦會危及被
    告自身安全，且交通事故動輒造成死傷，其潛在之危害性不
    言可喻，況政府已對禁止酒駕行為大力宣導，並嚴加取締，
    被告對此危險性應有認識，卻輕忽危險駕駛可能造成死傷結
    果，於飲酒後換算血液中酒精濃度已達百分之0.191，已超
    出本罪規定不能安全駕駛動力交通工具之血液所含酒精濃度
    標準甚高，仍無照騎車行駛於道路上，致自撞受傷，幸未造
    成其他用路人之生命、身體、財產損失，然被告除前揭構成
    累犯之前案紀錄外，另於107年間，因酒後駕駛動力交通工
    具案件，經臺灣雲林地方檢察署檢察官為緩起訴處分期滿，
    卻未能自我反省，仍心存僥倖，再度犯下本案酒駕犯行，漠
    視禁止酒駕法規，實有不該；惟念及被告坦承犯行之犯後態
    度，兼衡被告自陳為國中畢業之智識程度，未婚，無子女，
    與年約90歲之母親同住，以散工為業，收入微薄，尚須扶養
    母親、兄長，無財產、無負債之家庭生活經濟狀況，並考量
    檢察官對被告刑度之意見等一切情狀，量處如主文所示之刑
    ，並諭知易科罰金之折算標準。
據上論斷，應依刑事訴訟法第273條之1第1項、第299條第1項前
段，刑法第185條之3第1項第1款、第47條第1項、第41條第1項前
段，刑法施行法第1條之1第1項，判決如主文。
本案經檢察官吳文城提起公訴，檢察官林豐正到庭執行職務。
中　　華　　民　　國　　110 　年　　8 　　月　　13　　日
                  刑事第三庭  法  官  張恂嘉
以上正本證明與原本無異。
如不服本判決應於收受判決後20日內向本院提出上訴書狀，並應
敘述具體理由；其未敘述上訴理由者，應於上訴期間屆滿後20 
日內向本院補提理由書（均須按他造當事人之人數附繕本）。「
切勿逕送上級法院」。
                               書記官  洪青霜
中　　華　　民　　國　　110 　年　　8 　　月　　13　　日
附錄本案論罪科刑法條全文
中華民國刑法第185條之3
駕駛動力交通工具而有下列情形之一者，處二年以下有期徒刑，
得併科二十萬元以下罰金：
一、吐氣所含酒精濃度達每公升零點二五毫克或血液中酒精濃度
    達百分之零點零五以上。
二、有前款以外之其他情事足認服用酒類或其他相類之物，致不
    能安全駕駛。
三、服用毒品、麻醉藥品或其他相類之物，致不能安全駕駛。
因而致人於死者，處三年以上十年以下有期徒刑；致重傷者，處
一年以上七年以下有期徒刑。
曾犯本條或陸海空軍刑法第五十四條之罪，經有罪判決確定或經
緩起訴處分確定，於五年內再犯第一項之罪因而致人於死者，處
無期徒刑或五年以上有期徒刑；致重傷者，處三年以上十年以下
有期徒刑。